【裁判字號】    91,重附民上,65
【裁判日期】    920227
【裁判案由】    偽造文書
【裁判全文】
臺灣高等法院刑事附帶民事訴訟判決              九十一年度重附民上字第六五號
    上  訴  人  合記建設股份有限公司
    法定代理人  甲○○
    訴訟代理人  乙○○
    被      告  戊  ○
                己○○
                丙○○
                丁○○
右當事人間因偽造文書等附帶民事訴訟請求損害賠償事件，上訴人不服台灣台北地方
法院中華民國九十一年十月二十一日第一審附帶民事訴訟判決（九十年度重附民字第
九十一號），提起上訴，本院判決如左：
    主  文
原判決撤銷。
上訴人在第一審之訴駁回。
    事  實
一、上訴人方面：
（一）聲明：原判決廢棄或發回原審法院；被上訴人應連帶給付上訴人新台幣（下同
      ）六百萬元，並自八十八年一月一日起至清償日止，按年息百分之五計算之利
      息。
（二）陳述：引用在第一審之陳述。
二、被上訴人方面：
（一）聲明：上訴駁回。
（二）陳述：引用在刑事訴訟中之答辯。
    理  由
一、查本件上訴人在原審起訴時所提出之書狀，在當事人欄雖記載原告為王志恒，惟
    已同時在旁附註其為合記建設股份有限公司（下稱合記建設公司）之負責人，另
    該起訴狀之內容所主張之事實均明確記載原告為合記建設公司，具狀人欄亦表明
    為合記建設公司（上訴狀亦為同樣之記載格式），且王志恒在本院亦明確表示係
    以合記建設公司為原告及上訴人，再查王志恒確係合記建設公司之代表人，亦有
    刑事卷宗所附之公司基本資料查詢表可按，則本件顯係王志恒以合記建設公司法
    定代理人之身分，代表合記建設公司提起本訴，並非由王志恒個人起訴，已極為
    明確，至於上訴人在起訴狀當事人欄部分之記載，顯係不諳訴訟書狀上當事人之
    正確稱謂及記載格式所致，合先敘明。
二、按刑事訴訟諭知無罪、免訴或不受理之判決者，應以判決駁回原告之訴，刑事訴
    訟法第五百零三條第一項前段定有明文。本件刑事訴訟部分，業經本院將原判決
    撤銷，諭知上訴人等無罪在案。原判決駁回上訴人在第一審之訴，固非無見，惟
    原判決將本件之原告誤為王志恒個人，即非適法，自應由本院將上訴人即原告改
    列為合記建設公司後，將原判決撤銷，以資救濟。另本件之刑事訴訟既經判決上
    訴人等無罪在案，爰依首開規定，判決駁回被上訴人在第一審之訴。
據上論結，應依刑事訴訟法第四百九十條前段、第三百六十九條第一項前段、第五百
零三條第一項前段，判決如主文。
中      華      民      國    九十二    年      二      月    二十七    日
                              臺灣高等法院刑事第二十三庭
                                  審判長法  官  黃  瑞  華
                                        法  官  陳  坤  地
                                        法  官  宋      祺
右正本證明與原本無異。
如不服本判決應於收受送達後十日內向本院提出上訴書狀，其未敘述上訴之理由者並
得於提起上訴後十日內向本院補提理由書（均須按他造當事人之人數附繕本）。
                                        書記官  蔡  慧  娟
中      華      民      國    九十二    年      三      月      四    日


司法院資訊處製作；財團法人民間司法改革基金會備份。
